【裁判字號】    88,易,3854
【裁判日期】    890930
【裁判案由】    毒品危害防制條例
【裁判全文】
臺灣臺中地方法院刑事判決                        八十八年度易字第三八五四號
    公  訴  人  臺灣台中地方法院檢察署檢察官
    被      告  甲○○
右列被告因毒品危害防制條例案件，經檢察官聲請以簡易判決處刑（八十八年度偵字
第二０三一０號），本院改依通常程序判決如左：
    主  文
甲○○持有第二級毒品，處拘役肆拾日，如易科罰金，以參佰元折算壹日。扣案均殘
留有安非他命殘渣之空袋壹個及杓子壹枝，沒收銷燬之。
    事  實
一、甲○○曾於民國八十六年間因施用第二級毒品安非他命（以下簡稱安非他命）案
    件，經本院判處拘役伍拾日，並於八十七年二月十三日確定，甫於八十七年三月
    二十七日易科罰金執行完畢。詎渠仍繼續持有前案供施用安非他命所剩，均殘留
    有安非他命之空袋一個、杓子一支。嗣於八十八年九月十五日，在其台中縣清水
    鎮○○里○○路六九之五號住處，為警查獲其持有之前開均殘留有安非他命之空
    袋一個、杓子一枝，及原供施用安非他命所用之吸食器三組、玻璃球試管三支、
    酒精燈一組。
二、案經台中縣警察局清水分局報請台灣台中地方法院檢察署檢察官偵查起訴。
    理  由
一、訊據被告甲○○矢口否認有何持有安非他命犯行，辯稱：前開扣案物品雖係在伊
    住處查獲，但並非伊所有，而係綽號膀胱之不詳友人所留下，伊不知係何人所留
    下云云。惟查：
（一）被告於警訊中亦供稱前開扣案物品係他以前吸食毒品留下的，他已未吸安非他
      命。再前開扣案物品係經台中縣警察局清水分局向臺灣台中地方法院檢察署檢
      察官申請搜索票後，在被告台中縣清水鎮○○路六九之五號住處所查獲等情，
      有搜索票、搜索扣押証明筆錄可稽。而被告為警查獲時所採集之尿液經送驗結
      果，亦未呈安非他命陽性反應，有台中縣衛生局檢驗報告書一紙在卷足憑。足
      徵被告前開警訊中之供述應可採信。
（二）被告於本院供稱他平常在外跑車，綽號膀胱之不詳友人會到他住處，足見兩人
      交情匪淺，何以自本案查獲迄審理之近一年時間內，仍無法查知綽號膀胱之不
      詳友人姓名、住所？況被告曾於八十八年五月二十七日在上址住處為警查扣施
      用毒品器具，當時亦辯稱係朋友「膀胱」所留下，有卷附八十八年度偵字第一
      六九七八號不起訴處分書可稽。何以被告仍無警覺而任由綽號膀胱之不詳友人
      將前開扣案物品留在上址？益徵被告前開警訊中之供述，應與事實相符而可採
      信。
（三）前開扣案物器經送驗結果，扣案之空袋一個、杓子一枝，均殘留有安非他命成
      份，有憲兵司令部刑事鑑識中心鑑驗通知書一紙可稽。
    從而，被告前開所辯，尚不足採。此外，並有前開殘留有安非他命之空袋一個、
    杓子一枝扣案可証。本件事証明確，被告前開犯行堪予認定。
二、核被告所為，係違反毒品危害防制條例第十一條第二項之罪，公訴人雖認應依同
    條例第十一條第三項處斷，惟聲請簡易判決處刑書已載明被告所持有之前開物品
    殘留有安非他命之事實，扣案之空袋一個、杓子一枝，經送驗結果確均殘留有安
    非他命成份已如前述，是被告顯有持有安非他命之事實，起訴法條尚有未洽，應
    予變更。審酌被告之品行、所持有之安非他命僅係前次施用所殘留，且數量甚微
    ，及其犯罪後態度等一切情狀，量處如主文所示之刑。
三、扣案之空袋一個、杓子一枝均殘留有安非他命成份，因無法析離，屬查獲之毒品
    ，應依同條例第十八條第一項前段規定，宣告沒收銷燬之。
四、公訴意旨另以被告之空袋一個、杓子一枝，及吸食器三組、玻璃球試管三支均屬
    專供施用毒品之器具，係違反毒品危害防制條例第十一條第三項之罪等語。惟查
    ：前開物品中之之空袋一個、杓子一枝、玻璃球試管三支僅係一般之小塑膠袋、
    吸管及玻璃球試管，有前開物品扣案可憑，尚難認其製成之目的即係專供施用毒
    品之用；至於吸食器三組僅係分別單純以飲料保特瓶（二五０西西裝）、金車奧
    利多飲料瓶、優生奶嘴盒插入吸管，有前開物品扣案可憑，並經本院當庭勘驗，
    亦非專供施用毒品之器具，惟此部分與剪開有罪部分有想像競合犯之裁判上一罪
    關係，爰不另為無罪之諭知。
五、據上論斷，應依刑事訴訟法第二百九十九條第一項前段、第四百五十二條、第三
    百條，毒品危害防治條例第十一條第三項、第十八條第一項前段，刑法第十一條
    前段、第四十一條，罰金罰鍰提高標準條例第二條，判決如主文。
本案經檢察官徐錫祥到庭執行職務
中      華      民      國      八十九  年      九      月     三十     日
                                台灣台中地方法院刑事第一庭
                                    法  官  鄭文祺
右正本證明與原本無異。
如不服本判決，應於判決送達後十日內向本院提出上訴狀，上訴於臺灣高等法院臺中
分院( 須附繕本 )。
                                          書記官
中    華    民    國      八十九      年       十      月     二    日
附錄論罪科刑法條
毒品危害防治條例第十一條第三項


司法院資訊處製作；財團法人民間司法改革基金會備份。
